臺灣板橋地方法院刑事判決　　　　　　　96年度易字第2440號
公　訴　人　臺灣板橋地方法院檢察署檢察官
被　　　告　甲○○
選任辯護人　蘇清文律師
　　　　　　張馻哲律師
上列被告因過失傷害案件，經檢察官提起公訴（96年度調偵字第
332 號），本院裁定改依簡式審判程序審理，判決如下：
    主  文
甲○○從事業務之人，因業務上之過失傷害人致重傷，處有期徒
刑陸月，如易科罰金，以新臺幣壹仟元折算壹日；減為有期徒刑
月，如易科罰金，以新臺幣壹仟元折算壹日。緩刑貳年，並應
向被害人乙○○支付新臺幣拾萬元之損害賠償。
    事  實
一、甲○○係臺北縣永和市清潔隊之清潔隊員，平日負責隨垃圾
    車清運垃圾並操作垃圾車壓縮機，為從事垃圾清運業務之人
    ，甲○○於平日清運垃圾操作垃圾車壓縮機時，多次遭民眾
    置放於垃圾袋內之不明液體噴濺全身，深知壓縮垃圾時，若
    身處垃圾車旁存有潛在之危險；且平日永和市清潔隊均有安
    全課程，宣導正確清運垃圾及壓縮機之方法，並訂有安全衛
    生工作守則，於該守則第4 章第5 條第4 款並載明注意垃圾
    包或其他廢棄物中之危險物品如：燈管、針筒、玻璃、鋒利
    物品、化學物品、藥劑、爆裂物或管制品等以防止刺、割、
    燙等傷害。而甲○○於民國96年1 月17日晚間7 時40分許隨
    垃圾車至臺北縣永和市○○路114 巷口清運垃圾，負責垃圾
    車後方操作壓縮機之工作，適有民眾乙○○前來倒垃圾，甲
    ○○明知上述之危險及安全規定，當時又無不能注意之情形
    ，仍疏於注意，在乙○○甫拋擲垃圾袋進入垃圾車車斗尚未
    轉身離開時，即貿然按下垃圾壓縮機按鈕，致不詳民眾所丟
    擲內含強鹼液體之垃圾袋爆裂，強鹼隨即噴出，並噴濺至乙
    ○○之眼睛、胸部，造成乙○○受有雙眼及胸部灼傷等傷害
    ，並因而致乙○○之左眼視力減退至0.1 ；右眼球因強鹼之
    腐蝕而須為剜除手術將之摘除之重傷害。
二、案經乙○○訴由臺北縣政府警察局永和分局報請臺灣板橋地
    方法院檢察署檢察官偵查起訴。本院於準備程序進行中，被
    告就被訴事實為有罪之陳述，經告知簡式審判程序之旨，並
    聽取公訴人、被告之意見後，由本院合議庭裁定由受命法官
    獨任進行簡式審判程序。
    理  由
一、訊據被告甲○○就上開事實全部坦承不諱，核與證人即告訴
    人乙○○及目擊證人郭菁分別於警詢、偵查中所證述之情節
    均相符，並有告訴人乙○○於台大醫院就診之診斷證明書3
    份、及台北縣永和市清潔隊安全衛生工作手則、永和市清潔
    隊勞工安全衛生教育訓練記錄等件附卷可稽，綜上調查，堪
    認被告前揭自白應與事實相符，本件事證明確，被告前揭犯
    行，堪以認定。
二、按毀敗一目或二目之視能者，為重傷害，刑法第10條第4 項
    第1 款定有明文，本件告訴人乙○○因右眼球受強鹼腐蝕而
    為剜除手術，其所受之傷害自屬重傷害無疑。是核被告甲○
    ○所為係犯刑法第285 條第2 項之業務過失傷害致重傷罪。
    爰審酌被告甲○○僅受國中教育，教育程度不高，又從事清
    潔隊員之工作，工作辛苦，所得非多，復具有相當之危險性
    ，其本應注意操作圾垃車壓縮機之安全，於民眾立於垃圾車
    側時應暫緩壓縮，以避免發生危險，竟一時疏未注意告訴人
    乙○○在丟垃圾之後尚未離去，即操作垃圾車壓縮機壓縮垃
    圾，以致不詳民眾所丟棄內含強鹼液體之容器破裂，其內之
    強鹼液體噴散致告訴人乙○○受有右眼須手術剜除之重傷，
    衡情被告之過失程度雖非甚重，然所生之危害至鉅，暨被告
    犯後坦承犯行之態度等一切情狀，量處如主文所示之刑，並
    諭知易科罰金之折算標準，以示懲儆。又被告本件犯罪時間
    ，係在96年4 月24日前，合於中華民國九十六年罪犯減刑條
    例所定得予減刑之規定，應依同條例第2 條第1 項第3 款之
    規定減其刑為二分之一；又其所犯為最重本刑5 年以下有期
    徒刑之罪，經減刑為6 月以下有期徒刑，依同條例第9 條之
    規定，應併諭知易科罰金之折算標準。
三、又被告前未曾受有期徒刑以上刑之宣告，有臺灣高等法院被
    告前案紀錄表附卷1 紙附卷可按，其因一時業務上之疏失，
    致罹刑典，已坦白認罪，雖因其資力不佳，無法賠償告訴人
    因受巨大傷害所提出逾新臺幣（下同）300 萬元損害賠償，
    惟本院考量本件最可歸責者，係將具高度危險性之強鹼液體
    置於垃圾袋中，任意拋擲於垃圾車內，罔顧清潔隊員及一般
    民眾身體安全之無公德心之不詳民眾；被告雖有過失，然衡
    情其過失程度尚非甚重，經此起訴審判，應知所警惕，於將
    來執行清潔隊員之業務時，當更加謹慎從事，信無再犯之虞
    ，且檢察官起訴書亦載明請求給予被告緩刑之機會，本院因
    認所宣告之刑以暫不執行為適當，併諭知緩刑2 年，以啟自
    新；此外，考量告訴人所受之重傷害，及告訴人本件得依法
    請求國家賠償，非無求償之管道，暨被告本身確有過失等情
    狀，併依刑法第74條第2 項第3 款之規定，命被告應向被害
    人乙○○支付10萬元之損害賠償。
據上論斷，應依刑事訴訟法第273 條之1 、第299 條第1 項前段
，刑法第285 條第2 項後段、第41條第1 項前段、第74條第1 項
第1 款、第2 項第3 款，刑法施行法第1 條之1 第1 項、第2 項
，中華民國九十六年罪犯減刑條例第2 條第1 項第3 款、第7 條
、第9 條，判決如主文。
本案經檢察官陳旻源到庭執行職務。
中　　華　　民　　國　　96　　年　　10　　月　　12　　日
                  刑事第十三庭  法　官  許映鈞
以上正本證明與原本無異
如不服本判決應於送達後10日內向本院提出上訴狀
                                書記官　范煥堂
中　　華　　民　　國　　96　　年　　10　　月　　12　　日
附錄本案論罪科刑法條全文
刑法第285條第2項：
從事業務之人，因業務上之過失傷害人者，處1 年以下有期徒刑
、拘役或1,000 元以下罰金。致重傷者，處3 年以下有期徒刑、
拘役或2,000 元以下罰金。
